【裁判字號】    98,交聲,986
【裁判日期】    980609
【裁判案由】    違反道路交通管理處罰條例聲明異議
【裁判全文】
臺灣桃園地方法院交通事件裁定         98年度交聲字第986號
原處分機關  交通部公路總局新竹區監理所中壢監理站
異  議  人
即受處分人  甲○○
上列受處分人因違反道路交通管理處罰條例案件，對於交通部公
路總局新竹區監理所中壢監理站於民國98年3 月18日以壢監裁字
第裁53-DB0000000號違反道路交通管理事件裁決書所為之裁決處
分（原舉發案號：桃園縣政府警察局桃警局交字第DB0000000 號
）不服，聲明異議，本院裁定如下：
    主  文
異議駁回。
    理  由
一、原處分意旨略以：本件異議人即受處分人甲○○所有之車號
    F7G-125 號重型機車，於民國97年12月19日10時21分許，停
    放在桃園縣中壢市○○○路○段紅磚人行道該禁止臨時停車
    之處所，為桃園縣政府警察局交通隊舉發「在禁止臨時停車
    處所停車」違規，經桃園縣政府警察局員警掣單舉發，原處
    分機關於98年3 月18日以壢監裁字第裁53-DB0000000號裁決
    書，依道路交通管理處罰條例第56條第1 項第1 款、第63條
    規定，裁處異議人罰鍰新臺幣 (下同)600 元 在案。
二、聲明異議意旨略以：異議人確實於上述時、地停放車號F7G-
    125 號重型機車，然該處並無設置任何禁止停車之警告標誌
    ，且異議人停放該車亦無造成任何交通阻礙，當時亦有很多
    機車停在該處，實令人難以信服，故懇請撤銷原處分等語。
三、按人行道，指為專供行人通行之騎樓、走廊，及劃設供行人
    行走之地面道路，與人行天橋及人行地下道；人行道，不得
    臨時停車，道路交通管理處罰條例第3 條第3 款、道路交通
    安全規則第111 條第1 項第1 款規定甚明。再按汽車駕駛人
    停車時，在禁止臨時停車處所停車者，處新臺幣600 元以上
    1,200 元以下罰鍰；第一項情形，交通勤務警察、依法令執
    行交通稽查任務人員或交通助理人員，應責令汽車駕駛人將
    車移置適當處所；如汽車駕駛人不予移置或不在車內時，得
    由該交通勤務警察、依法令執行交通稽查任務人員或交通助
    理人員為之，道路交通管理處罰條例第56條第1 項第1 款、
    第3 項復有明文。
四、經查：異議人有於上揭時間將其所有之上述時、地停放車號
    F7G-125 號重型機車停放至桃園縣中壢市○○○路○段紅磚
    人行道等情，此為異議人所不爭執，核與桃園縣政府警察局
    桃警局交字第DB0000000 號舉發違反道路交通管理事件通知
    單所附現場採證相片1 張相符，而人行道係不得「臨時停車
    」處所，不待主管機關繪製標誌標線，本質上已是禁止臨時
    停車處所，已如前述，本件異議人既領有駕駛執照，對上開
    交通法規自難諉為不知，異議人將上揭重型機車停放於人行
    道上即有違規，已堪認定。異議人雖以辯當時尚有其他機車
    停在該處云云，與異議人前揭違規事實無涉，異議人所辯核
    屬無據。
五、綜上，異議人有上開交通違規行為，洵堪認定，從而原處分
    機關援引道路交通管理處罰條例第56條第1 項第1 款規定，
    裁罰異議人600 元，核無不合，異議人猶執前詞指摘，非有
    理由，應予駁回。
六、依道路交通管理處罰條例第87條第2 項、道路交通案件處理
    辦法第19條，裁定如主文。
中    華    民    國    98    年    6     月    9     日
                  刑事第八庭    法  官  張瓊華
以上正本證明與原本無異。
如不服本裁定，應於送達後5 日內，向本院提出抗告狀。
                                書記官  李宜娟
中    華    民    國    98    年    6     月    15    日


司法院資訊處製作；財團法人民間司法改革基金會備份。
